臺灣臺南地方法院民事裁定
111年度聲字第143號
聲  請  人  李克偉
代  理  人  李念慈
上列聲請人就本院111年度訴字第535號請求遷讓房屋等事件，聲
請人聲請法官迴避，本院裁定如下：
    主  文
聲請駁回。
聲請程序費用由聲請人負擔。 
    理  由
一、按當事人得聲請法官迴避者，以法官有民事訴訟法第32條所
    定之情形而不自行迴避者，或法官有該條所定以外之情形，
    足認其執行職務有偏頗之虞者為要件，民事訴訟法第33條第
    1項定有明文。次按民事訴訟法第33條第1項第2款規定推事
    有應自行迴避而不自行迴避以外之情形，足認其執行職務有
    偏頗之虞，據而聲請推事迴避者，應以推事對於訴訟標的有
    特別利害關係，或與當事人之一造有密切之交誼或嫌怨，或
    基於其他情形客觀上足疑其為不公平之審判者為其原因事實
    ，若僅憑當事人之主觀臆測，或不滿意推事進行訴訟遲緩，
    或認法官就其聲明之證據不為調查、鑑定，或認推事指揮訴
    訟欠當，則不得謂其有偏頗之虞。若法官僅於訴訟進行指揮
    不當或容納一方當事人調查證據之聲請，或進行訴訟遲緩，
    或他方當事人聲明之證據不為調查，尚難遽指其執行職務有
    偏頗之虞，得對之聲請迴避（最高法院69年臺抗字第457號
    判例、79年度臺抗字第90號裁判、90年度臺抗字第39號裁判
    要旨參照）。又此種迴避原因，依民事訴訟法第34條第2項
    、第284條之規定，應提出能即時調查之證據以釋明之。
二、本件聲請意旨略以：聲請人於本院111年度訴字第535號訴訟
    （下稱系爭訴訟）審理中具狀聲請調查證據、傳喚證人，承
    審法官卻一直未傳喚證人，亦未說明為何不傳喚，且聲請人
    有具狀請法院先說明確認爭點才能調查證據，法院在調查證
    據前應告知當事人再調查證據，怎麼現在就調查證據，爰依
    法聲請系爭訴訟之承審法官迴避等語。
三、經查，聲請人雖以系爭訴訟之承審法官未依其聲請傳喚證人
    、未說明爭點後再傳訊證人為由，而聲請承審法官迴避系爭
    訴訟，惟承審法官就爭點整理之進行，及有無必要、是否須
    請當事人提出證據，藉以釐清當事人爭執點究竟為何，以釐
    清待證事實是否可供證明，均屬承審法官依職權對於訴訟進
    行之指揮，又證據之取捨，係屬事實審法院之職權，若其取
    捨並不違背法令，即不容指為違法，縱承審法官是否進行爭
    點整理、就其聲明之證據不為調查，揆諸前揭說明，亦不得
    因此遽指其執行職務有偏頗之虞。再者，聲請人並未具體指
    明承審法官於系爭訴訟有何民事訴訟法第32條所定應自行迴
    避之事由，或就訴訟標的有何特別利害關係，或與當事人有
    何密切之交誼或嫌怨，或有何基於其他情形客觀上足疑其為
    不公平之裁判之客觀事實，更未具體提出能即時調查之證據
    以釋明之，揆諸前揭說明，自無以認承審法官執行職務有何
    偏頗之虞。從而，聲請人聲請系爭訴訟之承審法官迴避，為
    無理由，應予駁回。
四、依民事訴訟法第78條、第95條，裁定如主文。
中　　華　　民　　國　　111 　年　　9 　　月　　6 　　日
                  民事第二庭審判長法  官  張玉萱 
                                  法  官  彭振湘
                                  法  官  王參和
以上正本係照原本作成。
如對本裁定抗告須於裁定送達後10日內向本院提出抗告狀，並應
繳納抗告費新臺幣1,000元。 
中　　華　　民　　國　　111 　年　　9  　 月　  6 　　日
                                  書記官  沈佩霖